臺灣臺中地方法院刑事判決　　　　　100年度訴字第3057號
公　訴　人　臺灣臺中地方法院檢察署檢察官
被　　　告　張淑娟
　　　　　（現另案於法務部矯正署臺中監獄臺中分監執行中）
上列被告因違反毒品危害防制條例案件，經檢察官提起公訴（一
００年度毒偵字第三四六一號），本院依簡式審判程序判決如下
：
    主    文
張淑娟施用第一級毒品，處有期徒刑拾月，扣案之第一級毒品海
洛因包（合計驗餘淨重柒點陸柒公克），沒收銷燬之；又施用
第二級毒品，處有期徒刑伍月。應執行有期徒刑壹年壹月，扣案
之第一級毒品海洛因包（合計驗餘淨重柒點陸柒公克），沒收
銷燬之。
    犯罪事實
一、張淑娟前因施用毒品案件，經本院裁定送觀察、勒戒後，認
    有繼續施用毒品之傾向，乃續行強制戒治，於民國九十年六
    月七日停止戒治付保護管束出所，至九十年八月十六日保護
    管束期滿未經撤銷停止戒治，視為強制戒治執行完畢，並由
    臺灣臺中地方法院檢察署檢察官以九十二年度戒毒偵字第八
    六號為不起訴處分確定；又於前揭強制戒治執行完畢釋放後
    五年內之九十五年間，因施用毒品案件，經本院以九十五年
    度訴字第二九八二號判決判處應執行有期徒刑一年四月確定
    （第一案）；再因施用毒品案件，經本院以九十七年度訴緝
    字第六七號判決判處應執行有期徒刑九月確定（第二案）；
    另因轉讓毒品案件，經本院以九十七年度訴緝字第六八號判
    決判處有期徒刑十月確定（第三案），嗣第一案經減刑後，
    再與第二、三案合併定應執行刑為有期徒刑二年確定，於九
    十八年六月八日假釋付保護管束，俟遭撤銷假釋，殘刑尚未
    執行完畢（於本案不構成累犯）。詎仍不知悔改，復基於施
    用第一級毒品之犯意，於一００年九月二十一日，在臺中巿
    五權路旁，以將海洛因羼入香煙中點火燃燒吸食煙氣之方式
    ，施用第一級毒品海洛因一次；又另基於施用第二級毒品之
    犯意，亦於上揭時地，以將甲基安非他命置於玻璃球吸食器
    內點火燃燒吸食煙氣之方式，施用第二級毒品甲基安非他命
    一次。嗣於同日二十三時許，為警持搜索票至其斯時位於臺
    中市○區○○路一段三六號七樓之十八居所，搜索查獲其所
    有供己施用之第一級毒品海洛因三包（合計驗餘淨重七點六
    七公克），暨供其販賣、轉讓第二級毒品使用之甲基安非他
    命三包（合計驗餘淨重七點七六九八公克）、電子磅秤一臺
    、行動電話三支（均含ＳＩＭ卡）【上開甲基安非他命、電
    子磅秤、行動電話扣於被告另案販賣、轉讓第二級毒品案件
    中】，且經採尿送驗結果，呈嗎啡、可待因、甲基安非他命
    、安非他命陽性反應。
二、案經臺中市政府警察局移送臺灣臺中地方法院檢察署檢察官
    偵查起訴。
    理    由
一、證據能力部分：
    按被告以外之人於審判外之陳述雖不符刑事訴訟法第一百五
    十九條之一至之四等四條規定，而經當事人於審判程序同意
    作為證據，法院審酌該言詞陳述或書面陳述作成時之情況，
    認為適當者，亦得為證據；當事人、代理人或辯護人於法院
    調查證據時，知有刑事訴訟法第一百五十九條第一項不得為
    證據之情形，而未於言詞辯論終結前聲明異議者，視為有前
    項之同意，刑事訴訟法第一百五十九條之五定有明文。立法
    意旨在於傳聞證據未經當事人之反對詰問予以核實，原則上
    先予排除，惟若當事人於審判程序中表明同意該等傳聞證據
    可作為證據；或於言詞辯論終結前未聲明異議，基於尊重當
    事人對傳聞證據之處分權，及證據資料愈豐富，愈有助於真
    實發見之理念，且強化言詞辯論主義，使訴訟程序得以順暢
    進行，上開傳聞證據亦皆具有證據能力。本案下列引用之供
    述及非供述證據，於本案辯論終結前，經本院依法踐行調查
    證據程序，公訴人及被告張淑娟皆不爭執各該證據之證據能
    力，且各該證據又查無不法取供之情形，本院審酌各該證據
    作成時之情況，認適合作為本案之證據，依刑事訴訟法第一
    百五十九條之五第二項規定，自有證據能力。
二、認定犯罪事實所憑之證據及理由：
(一)上開犯罪事實，業據被告於警詢、本院準備程序及審理中均
    坦承不諱，且其於前揭時、地為警查獲後經採尿送驗結果，
    確呈嗎啡、可待因、甲基安非他命、安非他命陽性反應，有
    臺中市政府警察局刑警大隊偵七隊委託尿液代號、真實姓名
    對照表、詮昕科技股份有限公司濫用藥物尿液檢驗報告各一
    紙附卷可稽，並有第一級毒品海洛因三包扣案足資佐證。又
    扣案之海洛因三包，經送驗結果，確含第一級毒品海洛因成
    分，合計驗餘淨重七點六七公克，有卷附法務部調查局濫用
    藥物實驗室一００年十一月三日調科壹字第一００二三０二
    三五六０號鑑定書一份可憑，此外，復有現場照片四幀、扣
    押物照片一幀、檢驗照片四幀在卷得參，核與被告自白施用
    海洛因、甲基安非他命之情節相符。本案事證明確，被告施
    用第一、二級毒品之犯行，堪以認定。
(二)又按毒品危害防制條例於九十二年七月九日修正公布，自九
    十三年一月九日施行，其中第二十條、第二十三條將施用毒
    品之刑事處遇程序，區分為「初犯」及「五年內再犯」、「
    五年後再犯」。依其立法理由之說明：「初犯」，經觀察、
    勒戒或強制戒治後，應為不起訴處分或不付審理之裁定；經
    觀察、勒戒或強制戒治執行完畢釋放後，「五年內再犯」者
    ，因其再犯率甚高，原實施之觀察、勒戒及強制戒治既已無
    法收其實效，爰依法追訴或裁定交付審理。至於經觀察、勒
    戒或強制戒治執行完畢釋放後，「五年後再犯」者，前所實
    施之觀察、勒戒或強制戒治已足以遮斷其施用毒品之毒癮，
    為期自新及協助其斷除毒癮，仍適用「初犯」規定，先經觀
    察、勒戒或強制戒治之程序。從而依修正後之規定，僅限於
    「初犯」及「五年後再犯」二種情形，始應先經觀察、勒戒
    或強制戒治程序。倘被告於五年內已再犯施用毒品，經依法
    追訴處罰，縱其第三次（或第三次以上）再度施用毒品之時
    間，在初犯經觀察、勒戒或強制戒治執行完畢釋放五年以後
    ，因與單純之「五年後再犯」之情形有別，已不合於「五年
    後再犯」之例外規定，且因已於「五年內再犯」，顯見其再
    犯率甚高，原實施觀察、勒戒或強制戒治，已無法收其實效
    ，即應回歸原則性規定，由檢察官逕行起訴，依該條例第十
    條處罰（最高法院九十五年五月九日第七次刑事庭會議決定
    、九十五年度臺非字第一三四號裁判意旨參照）。查，被告
    前因施用毒品案件，經本院裁定送觀察、勒戒後，認有繼續
    施用毒品之傾向，乃續行強制戒治，於九十年六月七日停止
    戒治付保護管束出所，至九十年八月十六日保護管束期滿未
    經撤銷停止戒治，視為強制戒治執行完畢，並由臺灣臺中地
    方法院檢察署檢察官以九十二年度戒毒偵字第八六號為不起
    訴處分確定；又於前揭強制戒治執行完畢釋放後五年內之九
    十五年間，因施用毒品案件，經本院以九十五年度訴字第二
    九八二號判決判處應執行有期徒刑一年四月確定（第一案）
    ；再因施用毒品案件，經本院以九十七年度訴緝字第六七號
    判決判處應執行有期徒刑九月確定（第二案）；另因轉讓毒
    品案件，經本院以九十七年度訴緝字第六八號判決判處有期
    徒刑十月確定（第三案），嗣第一案經減刑後，再與第二、
    三案合併定應執行刑為有期徒刑二年確定，於九十八年六月
    八日假釋付保護管束等情，有卷附臺灣高等法院被告前案紀
    錄表、刑案資料查註紀錄表可佐，足見被告在九十年八月十
    六日強制戒治執行完畢後五年內，曾再犯施用毒品案件，並
    經本院判刑確定後執行，是被告前次所為之強制戒治治療程
    序，顯未能收到祛除毒癮之實效，參諸首揭說明，被告再犯
    本案施用第一、二級毒品之犯行，應依法論科。
三、論罪科刑部分：
(一)核被告所為，係犯毒品危害防制條例第十條第一項、第二項
    之施用第一、二級毒品罪。被告為供自己施用之目的而持有
    上開毒品，其於施用前後持有海洛因及施用前持有甲基安非
    他命之低度行為，各應為施用之高度行為所吸收，皆不另論
    罪。
(二)被告上開一次施用第一級毒品罪、一次施用第二級毒品罪，
    犯意各別，行為互殊，應予分論併罰。
(三)爰審酌被告曾因施用毒品案件接受觀察、勒戒、強制戒治，
    嗣復因施用毒品案件，分別經法院判處有期徒刑確定，竟未
    能從中記取教訓，深切體認毒品危害己身健康之鉅，再度趁
    隙施用海洛因及甲基安非他命，惟念及施用毒品固戕害個人
    健康至深，然就他人權益之侵害仍屬有限，及其犯罪目的、
    手段，暨犯後坦承犯行等一切情狀，分別量處如主文所示之
    刑，並定其應執行之刑，以示懲儆。
(四)扣案之白色粉末三包，經送驗結果，確含第一級第六項毒品
    海洛因成分，合計驗餘淨重七點六七公克，業如前述，為毒
    品危害防制條例第二條第二項第一款所稱之第一級毒品，屬
    違禁物，不問何人所有，應依同條例第十八條第一項前段之
    規定，沒收銷燬之，至因送鑑用罄之毒品，已不存在，自無
    從沒收銷燬。又警方雖另查扣第二級毒品甲基安非他命三包
    （合計驗餘淨重七點七六九八公克）、電子磅秤一臺、行動
    電話三支（均含ＳＩＭ卡），然該等扣案物非供被告本案施
    用毒品使用，與本案無關，乃係被告另案涉嫌販賣、轉讓第
    二級毒品之重要證物，該案件目前仍在本院審理中，宜由該
    案另為適當之處置，不宜於本案宣告沒收銷燬，併此敘明。
據上論斷，應依刑事訴訟法第二百七十三條之一第一項、第二百
九十九條第一項前段，毒品危害防制條例第十條第一項、第二項
、第十八條第一項前段，刑法第十一條、第五十一條第五款，判
決如主文。
本案經檢察官劉玉媛到庭執行職務。
中    華    民    國   100    年    12    月    29    日
                  刑事第十二庭  法  官  周莉菁
以上正本證明與原本無異。
如不服本判決應於收受送達後10日內向本院提出上訴書狀，並應
敘述具體理由；其未敘述上訴理由者，應於上訴期間屆滿後20日
內向本院補提理由書（均須按他造當事人之人數附繕本）「切勿
逕送上級法院」。
                                書記官  吳彩華
中    華    民    國   100    年    12    月    29    日
附錄本判決論罪科刑法條：
毒品危害防制條例第10條：
施用第一級毒品者，處六月以上五年以下有期徒刑。
施用第二級毒品者，處三年以下有期徒刑。